---
output:
  pdf_document: default
  html_document: default
---

\documentclass{article}
\usepackage[utf8]{inputenc}
\title{AFS}
\authors{Larchevêque Valentin et Thibaut Balsan}
\begin{document}

\maketitle
\section{Introduction}
L'objectif de ce travail est de se concentrer sur la méthode d'analyse factorielle sphérique de tableaux de données de manière théorique puis d'en faire l'application à des tableaux concrets. Nous nous baserons essentiellement pour ce faire sur les annales n°35 de l'INSEE (1979), article fondateur de la méthode développée par Dominiques DOMENGES et Michel VOLLE, ainsi que sur nos cours d'analyse factorielle dispensés au premier semestre par M. Xavier Bry.

Dans une première partie nous accumulerons des démonstrations théoriques faisant le lien entre les formulaires de l'ACP classique et celle de l'AFS, tout en créant les fonctions R nous permettant la mise en pratique de la méthode, puis dans une deuxième partie nous utiliserons la dîte méthode sur deux tableaux de données de notre choix : {inserez tablos :)}

##AFAIRE
L'afs est une acp
la metrique de hellinger

##AFAIRE 2 : 
rédiger le fondement informationnel de la métrique de Hellinger et traduction euclidienne sur les données transformées, 


Tester le programme, appliquer la vu des différences sur les f moins phi, 
prgorammer le noyau et au dehors il faut des fonctions pour s'adapter
pour l'instant deux tableaux de fréquences et deux distributions mI et mJ '
puis comparer un tableau au produit de ses marges 
##FINAFAIRE
##AFAIRE3:
Appliquer la comparaison d'un tableau de fréquence 




  H<-Hellingerizer(t)


  H<-Hellingerizer(t)

\section{PARTIE I: Coeur de la méthode.}

\section{Transformation des données:}

Le but de cette partie est de placer les individus de notre tableau de distributions sur la sphère unité entière et non seulement sur l'orthan positif. On peut donc également calculer des distances entre distributions comportant des valeurs négatives. Pour celà on remplace 
Pour cela nous allons changer la métrique que l'on utilise pour calculer les distances de la métrique du $\chi^2$ à la métrique de Hellinger.
On dote d'abord la sphère unité d'équation $\sum |pi|=1$ du le produit scalaire:
$$<p,q>_\mathcal{H}=\sum signe(p_iq_i)\sqrt{|pi|.|qi|}$$
On a donc également la norme carré associée sur cet ensemble qui vaut 1 pour tout p de la sphère unité

$$||p||_\mathcal{H}^2=<p,p>_\mathcal{H}=\sum signe(p_i^2)\sqrt{|pi|^2}=\sum|p_i|=1$$


Donnant la distance sur la sphère unité dite de Hellinger définie par:
$$d_{\mathcal{H}}(p,q)^2=||p-q||^2_{\mathcal{H}}=<p-q,p-q>_\mathcal{H}\\=||p||^2_\mathcal{H}+||q||^2_\mathcal{H}-2<p,q>_\mathcal{H}=\sum signe(p_i^2)\sqrt{|pi|^2}+\sum signe(q_i^2)\sqrt{|qi|^2}-2\sum signe(p_iq_i)\sqrt{|pi|.|qi|}\\=\sum signe(p_i)^2\sqrt{|p_i|}^2+signe(q_i)^2\sqrt{|q_i|}^2-2signe(p_i)signe(q_i)\sqrt{|p_i|.|q_i|}\\
=\sum(signe(p_{i}){\sqrt{|p_{i}|}-(signe(q_{i})\sqrt{|q_{i}|}})^2  $$
Tout d'abord commençons par montrer que calculer $d_{\mathcal{H}}(f,\varphi)$ entre une tableaux $f$ et un tableau $\varphi$ de distributions revient à calculer la distance euclidienne $d_{2}(Z,\zeta)$ avec $Z,\zeta$ les tableaux $f,\varphi$  transformés (au sens de la métrique canonique)

$$Si~\forall~i,j~~(Z_{ij})=signe(f_{ij})\times(\sqrt{|{f_{ij}}|})~et~(\zeta_{ij})=signe(\varphi_{ij})\times(\sqrt{|\varphi_{ij}|})~alors~on~a~:~$$



$$d_{2}(Z,\zeta)=||({Z_{ij}-\zeta_{ij}})||^2=||Z_{ij}||^2+||\zeta_{ij}||^2-2<Z_{ij},\zeta_{ij}>  \\=
||(signe(f_{ij})(\sqrt{|{f_{ij}}|})||^2+||signe(\varphi_{ij})(\sqrt{|\varphi_{ij}|}))||^2-2signe(f_{ij}\varphi_{ij}) \\=\\



= \sum_{i,j}(signe(f_{ij})(\sqrt{|{f_{ij}}|})-signe(\varphi_{ij})(\sqrt{|\varphi_{ij}|}))^2  = 



d_{\mathcal{H}}(f,\varphi)^2$$




\section { Différence de tableaux de fréquences:}
Soit un tableau f de fréquences $(f_{ij})$ et un tableau $(\varphi_{ij})$


```{r}
##Example a table f and phi
f<-matrix((-17:18),6,6)/sum(-17:18)
phi<-matrix(rep(1/36,36),6,6)
f


q<-Hellingerizer(f)




```




II PARTIE PRATIQUE:
Coeur de la méthode:

```{r}
library(ggplot2)
library(data.table)

##Methode générale, le tableau définit la méthode que 'on appliquera 
source("AFS_functions.R")

  
f<-matrix(c(84,36,23,11,32,64,21,79,23,68,53,46,14,56,13,20,1,13,42,21),5,4,byrow=T)
f
 t<-depistage(t) 

t<-turn_to_freq(t)
mI<-poids_lignes(t)
J<-poids_colonne(t)

phi<-matrix(mI,ncol=1)%*%aperm(matrix(mJ,ncol = 1))
aperm(matrix(mJ,ncol = 1))
matrix(mI,ncol=1)

Tableau_final<-Hellingerizer(t)-Hellingerizer(phi)

A<-AFS(Tableau_final,mI,mJ)
min(length(mI),length(mJ))





AFS<-function(t,mI,mJ){


  print(t)
##Choix de l'analyse 
I<-length(t[,1])
J<-length(t[1,])
 

X<-Nuage_X(t,mI)
Y<-Nuage_Y(t,mJ)
 
  ##diagonalisation de l'inertie du nuage de plus petite dimension:


V<-aperm(t)%*%t
 lambda<-eigen(V)$values
  Dlambda<-diag(1/sqrt(lambda))
  U<-eigen(V)$vectors 
  
  ##w vecteur propre de TT' associé à lambda 
w<-(t%*%U)%*%Dlambda
    nbvrp<-min(5,length(lambda))
  composante_G<-matrix(0,nbvrp,J)
  composante_F<-matrix(0,nbvrp,I)

  for (k in 1:nbvrp){
  for (i in 1:I){
    composante_F[k,i]<-X[i,]%*%U[,k]
    }
  for (j in 1:J){
    composante_G[k,j]<-Y[,j]%*%w[,k]
  }
  }
  CONTR<-rep(0,nbvrp)
  CTR<- matrix(0,I,nbvrp)
  cos_2<-CTR
##INDICATEURS: 
  for  (i in 1:I){
  CONTR[i]<-sum(t[i,])/sum(t^2) ##contribution d'un axe à l'inertie totale
  for (alpha in 1:nbvrp){
  CTR[i,alpha]<-w[i,alpha]^2    ##contribution d'un individu i à l'inertie de l'axe alpha
  cos_2[i,alpha]<-(lambda[alpha]*w[i,alpha]^2)/sum(t[i,]^2) ##part visible de l'interie de l'individu i sur l'axe alpha
  }}
  

  
  ## minimum des deux dimensons en valeur par défaut dans la sélection des axes
  
 
selection_des_axes<-data.frame("Rang"=(1:nbvrp),"Proportion d'inertie"=lambda[1:nbvrp]/sum(t^2),"Proportion d'inertie cumulée"=cumsum(lambda[1:nbvrp]/sum(t^2)))
 
View(selection_des_axes)
            

 

 AFS=new("ACP",lbd=lambda[1:nbvrp],U_vects=U,W_vects=w,compos_F=composante_F,compos_G=composante_G,cos2=cos_2,CTR=CTR,CONTR=CONTR)
 

 
            return(AFS)
  
}  
mI<-depistage_ligne(f)
mJ<-depistage_colonne(f)
A<-AFS(f)
C<-as.data.frame(A@compos_F)
ggplot(C,aes(x=C[1,],y=C[2,]))+geom_point()+xlab(label = "AXE 1")+ylab(label = "AXE 2")+coord_fixed()


print(C[1,])



length(C)
View(C[1,])
View(C[2,])
help("%>%")
 plot(A@compos_F[1,],A@compos_F[2,],type='p',col='red')


```



\end{document}
